臺灣高等法院高雄分院刑事判決　　　　　　　　　　　九十三年度軍上字第二號
　　上　訴　人
　　即　被　告　甲○○
右上訴人因違反職役案件，不服國防部高等軍事法院高雄分院中華民國九十三年八月
十九日第二審判決（九十三年高判字第一○四號，起訴案號：國防部南部地方軍事法
院檢察署九十三年平訴(一)字第二○○號）提起上訴，本院判決如左：
    主  文
上訴駁回。
    理  由
一、按軍事審判法第一百八十一條第五項之規定，被告不服高等軍事法院宣告有期徒
    刑之上訴判決者，得以判決違背法令為理由，向高等法院提起上訴。是被告向高
    等法院提起上訴，應以高等軍事法院宣告有期徒刑之上訴判決，違背法令為理由
    ，係屬法定要件，如上訴理由狀並未依據卷內訴訟資料，具體指摘原判決不適用
    何種法則或如何適用不當，或所指原判決違法情事，顯與法律規定得為提起上訴
    理由之違法情形不相適合時，均應認其上訴違背法律上之程式，予以駁回。
二、上訴意旨略以：被告並不否認犯罪事實，提起上訴係因家中發生重大困難，父親
    向銀行借貸，現銀行正在催繳中，需被告幫忙分擔債務，請求考量被告未有前科
    ，且係自首犯罪，給予被告自新之機會云云。
三、惟查，原判決已敘明：按刑法第六十二條自首之規定，係以對於未經發覺之罪自
    首而受裁判者為限。然上訴人於九十三年五月二日二十一時逾假潛逃時，隨即為
    其直屬長官即該管連長余皇岳發覺，並於翌（三）日，該管連隊即以九十三年五
    月三日派壽字第○九三○○○○一八二號官兵違紀離營通報，函請憲警單位協尋
    在案，有該連官兵逃亡案件原因調查報告表及離營通報各一份在卷可憑，是所述
    自首到案一節，顯與法律規定不合。並依調查所得證據資料，認上訴人意圖長期
    脫免職役而離去職役之行為，罪證明確，而變更原起訴法條之陸海空軍刑法第四
    十條第一項「無故離去職役逾六日」罪，改論處上訴人同法第三十九條第一項前
    段之「意圖長期脫免職役而離去職役」罪責，審酌上訴人無犯罪前科，主動投案
    及坦承犯罪等一切情狀，認原審判處上訴人有期徒刑八月為適當，而駁回上訴人
    第二審之上訴，核無不合。本件上訴人上開第三審上訴意旨僅屬上訴人個人之意
    見及個人因素，認原判決量刑過重，並未就原審認事及採證職權之行使，指摘有
    何違背法令，亦未依卷內資料，具體指摘原判決如何違背法令或不適用法則或如
    何適用不當，顯與法定上訴第三審之形式要件不符，其上訴違背法律上之程式，
    應予駁回。
據上論斷，應依軍事審判法第二百零六條第一項、刑事訴訟法第三百九十五條前段之
規定，判決如主文。
中      華      民      國    九十三    年      九      月     三十     日
                              臺灣高等法院高雄分院刑事第五庭
                                  審判長法官  曾永宗
                                        法官  陳明富
                                        法官  邱永貴
右正本證明與原本無異。
不得上訴。
                                  法院書記官  梁雅華
中    華    民    國      九十三      年      九      月    三十    日
